臺灣雲林地方法院刑事判決　　　　　　　　　　　　　九十三年度訴字第四一四號
　　公　訴　人　臺灣雲林地方法院檢察署檢察官
　　被　　　告　乙○○
右列被告因違反槍砲彈藥刀械管制條例案件，經檢察官提起公訴（九十三年度偵字第
六九四號），嗣因被告就被訴事實為有罪之陳述，本院聽取當事人之意見後，由合議
庭裁定改依簡式審判程序進行，本院判決如左：
    主    文
乙○○未經許可，寄藏可發射子彈具有殺傷力之改造玩具手槍，處有期徒刑壹年月
，併科罰金新臺幣陸萬元，罰金如易服勞役，以新臺幣玖佰元即銀元佰元折算壹日
。扣案之仿ＢＥＲＥＴＴＡ廠八四型半自動手槍改造之玩具手槍壹把【槍枝管制編號
：0000000000號。含彈匣壹個】、土造子彈壹顆，均沒收。
    事實及理由
壹、程序事項：
    本件被告乙○○所犯為死刑、無期徒刑、最輕本刑為三年以上有期徒刑之罪或高
    等法院管轄第一審案件以外之案件，而於本院準備程序進行中，被告就被訴事實
    為有罪之陳述，經法官告知簡式審判程序之旨，並聽取公訴人、被告之意見後，
    經本院合議庭裁定由受命法官獨任進行簡式審判程序，合先敘明。
貳、實體事項：
  一、犯罪構成要件之事實：
      乙○○明知具有殺傷力之改造玩具手槍及子彈為槍砲彈藥刀械管制條例第四條
      第一項第一款、第二款所稱之槍砲、彈藥，係管制物品，非經中央主管機關許
      可，不得寄藏。詎乙○○竟未經許可，於民國九十二年四月間某日，在雲林縣
      虎尾鎮○○路二０五號，受友人蔡順超之成年男子之託，代為保管藏置具有殺
      傷力之仿ＢＥＲＥＴＴＡ廠八四型半自動手槍改造之玩具手槍一把【槍枝管制
      編號：0000000000號。含彈匣一個】及土造子彈二顆（鑑驗時試射
      一顆），而無故寄藏上開槍、彈。嗣因經警循線查獲而查悉上情，並扣得上開
      槍彈。
  二、認定犯罪事實所憑之證據及理由：
    (一)被告乙○○坦承右揭犯罪事實。
    (二)內政部警政署刑事警察局九十三年二月二十七日刑鑑字第０九三００三０六九
      五號槍彈鑑定書一份：證明扣案槍、彈具有殺傷力（見偵卷第一二頁至第二一
      頁）。鑑定結果內容如下：
      1.送鑑改造貝瑞塔手槍一把（槍枝管制編號0000000000），認係由
        仿ＢＥＲＥＴＴＡ廠八四型半自動手槍製造之玩具手槍換裝土造金屬槍管而
        成之改造手槍，機械性能良好，可擊發適用子彈，認具殺傷力。
      2.送鑑改造子彈二顆，認均係具直徑約八．九ｍｍ金屬彈頭之土造子彈，經採
        樣一顆試射，可擊發，認具殺傷力。
    (三)扣案之仿ＢＥＲＥＴＴＡ廠八四型半自動手槍改造之玩具手槍一把【槍枝管制
      編號：0000000000號。含彈匣一個】及土造子彈二顆。
    (四)綜上，被告之自白與相關證據均相符合，是本件事證明確，被告犯行堪以認定
      。
  三、論罪科刑之理由：
    (一)按槍砲彈藥刀械管制條例第十一條第四項、第十二條第四項，均係將「持有」
      與「寄藏」為分別之處罰規定，而寄藏與持有，均係將物置於自己實力支配之
      下，僅寄藏必先有他人之持有行為，而後始為之受「寄」代「藏」而已。故寄
      藏之受人委託代為保管，其保管之本身，亦屬持有。不過，此之持有係受寄之
      當然結果，故法律上宜僅就寄藏行為為包括之評價，不應另就持有行為予以論
      罪。
    (二)被告乙○○所為，係犯槍砲彈藥刀械管制條例第十一條第四項未經許可寄藏可
      發射子彈具有殺傷力之改造手槍罪及同條例第十二條第四項之未經許可寄藏子
      彈罪。
    (三)被告以一寄藏行為，同時觸犯上開二罪名，為想像競合犯，應依刑法第五十五
      條前段規定，從一重之槍砲彈藥刀械管制條例第十一條第四項之寄藏可發射子
      彈具有殺傷力之改造手槍罪處斷。
    (四)爰審酌槍砲、彈藥均屬高度危險之物品，非經主管機關許可不得擅自寄藏，以
      維社會大眾安全，被告無故寄藏槍彈後，未及時繳交治安機關，行為實有可議
      之處致影響社會治安，惟鑑於被告並未持該槍、彈犯案，且犯後坦承犯行，態
      度良好等一切情狀，量處如主文所示之刑，並就罰金部分諭知易服勞役之折算
      標準。
    (五)扣案之仿ＢＥＲＥＴＴＡ廠八四型半自動手槍改造之玩具手槍一把及土造子彈
      一顆，均係違禁物，爰依刑法第三十八條第一項第一款之規定，併予宣告沒收
      ；另前開所示之遭擊發試射之土造子彈一顆，因已擊發，不具子彈完整結構，
      已無殺傷力，而喪失子彈之性質，爰不為沒收之諭知。
  四、適用之法條：
    (一)刑事訴訟法第二百七十三條之一第一項、第二百九十九條第一項前段。
    (二)槍砲彈藥刀械管制條例第十一條第四項、第十二條第四項。
    (三)刑法第十一條前段、第五十五條、第四十二條第二項、第三十八條第一項第一
      款。
    (四)現行法規所定貨幣折算新臺幣條例第二條。
    (五)罰金罰鍰提高標準條例第二條。
本案經檢察官甲○○到庭執行職務。
中      華      民      國    九十三    年      九      月    二十七    日
                                    臺灣雲林地方法院刑事第五庭
                                        法  官  許  佩  如
右正本證明與原本無異。
如不服本判決，應於判決送達後十日內，向本院提出上訴狀。（須附繕本）
                                        書記官  張  菀  純
中      華      民      國    九十三    年      九      月    二十七    日
附錄本案論罪科刑法條全文：
槍砲彈藥刀械管制條例第十一條：
  未經許可，製造、販賣或運輸第四條第一項第一款所稱其他可發射金屬或子彈具有
  殺傷力之各式槍砲者，處五年以上有期徒刑，併科新臺幣一千萬元以下罰金。
  未經許可，轉讓、出租或出借前項所列槍砲者，處三年以上十年以下有期徒刑，併
  科新臺幣七百萬元以下罰金。
  意圖供自己或他人犯罪之用，而犯前二項之罪者，處無期徒刑或七年以上有期徒刑
  ，併科新臺幣一千萬元以下罰金。
  未經許可，持有、寄藏或意圖販賣而陳列第一項所列槍砲者，處一年以上七年以下
  有期徒刑，併科新臺幣七百萬元以下罰金。
  第一項至第三項之未遂犯罰之。
槍砲彈藥刀械管制條例第十二條：
  未經許可，製造、販賣或運輸子彈者，處一年以上七年以下有期徒刑，併科新台幣
  五百萬元以下罰金。
  未經許可，轉讓、出租或出借子彈者，處六月以上五年以下有期徒刑，併科新台幣
  三百萬元以下罰金。
  意圖供自己或他人犯罪之用，而犯前二項之罪者，處三年以上十年以下有期徒刑，
  併科新台幣七百萬元以下罰金。
  未經許可，持有、寄藏或意圖販賣而陳列子彈者，處五年以下有期徒刑，併科新台
  幣三百萬元以下罰金。
  第一項至第三項之未遂犯罰之。
